# PPP项目公司借款利息会计处理

提问人：cxl1102 时间：2018-05-05 08:25:32
陈版您好！
想请教一下，公司是PPP项目公司，本身不承担建造，是独立第三方建造，按照与政府的协议确认为金融资产来核算，但是因为建设期要 3 年以上，而且政府的支付期要分 8 年，那项目公司本身的借款利息是一定要费用化吗？能否资本化？上网查了，会计准则没有明确规定，如果费用化考虑到 1 、会计报表在3-5年利润亏损数很大，净资产有影响； 2 、所得税 5 年亏损补亏可能前1-3年的亏损会无法抵扣失效。所以想资本化，不知是否可行？

回答人：chenyiwei
如果明确PPP项目形成的是金融资产而不是无形资产，则金融资产不属于符合利息资本化条件的资产，其利息不能资本化直接计入金融资产账面价值。 但虽然“本身不承担建造，是独立第三方建造”，但项目公司就该项目向政府承担首要责任，故基于收入准则中对首要义务人/代理人的判断标准，建议项目公司还是按建造合同确认收入，这样利息资本化问题就可以按建造合同准则讲解中的“与建造合同相关的借款费用”的规定处理，纳入建造合同成本（如符合资本化条件），相应增加所确认的建造合同收入和金融资产的成本基数。